臺灣高等法院刑事判決
110年度上訴字第1366號
上  訴  人  
即  被  告  曾○○


上列上訴人因家暴傷害案件，不服臺灣新北地方法院109年度審
訴字第1437號，中華民國109年8月24日第一審判決（起訴案號：
臺灣新北地方檢察署109年度偵字第12955號），提起上訴，本院
判決如下：
    主  文
上訴駁回。
曾○○緩刑貳年，緩刑期內付保護管束。
    事  實
一、曾○○為巫○○之岳父，具有家庭暴力防治法第3條第3款所定之
    家庭成員關係。於民國108年8月7日18時許，在新北市○○區○
    路○街00巷00號3樓曾○○住處內，巫○○與配偶曾○○發生糾紛並
    毆打曾○○，曾○○見狀，因而對巫○○心生不滿，遂基於傷害之
    犯意，以腳踹巫○○之腹部，致巫○○受有肝臟一級撕裂傷併出
    血及膽汁囊腫之傷害。
二、案經巫○○訴由新北市政府警察局三重分局報告臺灣新北地方
    檢察署檢察官偵查起訴。
    理  由
壹、程序事項
    按被告以外之人於審判外之陳述，雖不符刑事訴訟法第159
    條之1至159條之4之規定，而經當事人於審判程序同意做為
    證據，法院審酌該言詞陳述或書面陳述做成時之情況，認為
    適當者，亦得為證據；又當事人、代理人或辯護人於法院調
    查證據時，知有刑事訴訟法第159條第1項不得為證據之情形
    ，而未於言詞辯論終結前聲明異議者，視為有前項之同意，
    刑事訴訟法第159條之5定有明文。經查，檢察官、上訴人即
    被告曾聯勇（下稱被告）於本院審判程序時就證據能力均表
    示沒有意見等語（本院卷第53至55頁），供述證據部分視為
    同意作為證據，本院審酌各該證據做成或取得時狀況，並無
    顯不可信或違法取得等情況，且經本院依法踐行證據調查程
    序並認為適當，而有證據能力；其餘資以認定本案犯罪事實
    之非供述證據，亦查無違反法定程序取得之情形，依刑事訴
    訟法第158條之4之反面解釋，亦有證據能力。
貳、實體事項
一、認定事實及理由：
　　上開事實，迭據被告於警詢（臺灣新北地方檢察署109年度
    偵字第12955號影印卷〈下稱偵12955號卷〉第5至12頁）、偵
    查（偵12955號卷第66至68頁）、原審（原審卷第40頁）及
    本院審理時（本院卷第56頁）均坦承不諱，核與告訴人巫○○
    於警詢、偵查（偵12955號卷第13至15、50至51頁）指訴之
    情節相符，並經證人曾福明、曾文學於警詢、偵查（偵1295
    5號卷第8至12、66至68、82至83頁）證述無訛，且有財團法
    人林口長庚紀念醫院診斷證明書、新北市立醫院乙種診斷書
    在卷（偵12955號卷第17至19頁）佐證，被告任意性自白，
    核與事實相符，自堪採信，本案事證明確，被告犯行至堪認
    定，並依法論科。
二、論罪科刑：
　　按家庭暴力防治法所稱「家庭暴力」者，謂家庭成員間實施
    身體、精神或經濟上之騷擾、控制、脅迫或其他不法侵害之
    行為；所稱「家庭暴力罪」者，係指家庭成員間故意實施家
    庭暴力行為而成立其他法律所規定之犯罪，家庭暴力防治法
    第2條第1款、第2款分別定有明文。查被告係告訴人之岳父
    ，具有家庭暴力防治法第3條第3款所規定之直系姻親關係。
    又被告所為前開傷害犯行，雖屬家庭暴力防治法第2條第2款
    之家庭暴力罪，惟因家庭暴力防治法之上開條文並無罰則規
    定，自仍應依刑法予以論罪科刑。是核被告所為，係犯刑法
    第277條第1項之傷害罪。
三、駁回上訴之理由:
　　原審以被告罪證明確，依刑法第277條第1項、第41條第1項
    ，刑法施行法第1條之1第1項之規定，爰審酌被告因不滿告
    訴人與女兒發生糾紛，竟不思以理性方式處理，反以腳踹告
    訴人，致告訴人受有上開傷勢，顯然缺乏尊重他人生命、身
    體之法治觀念，所為實非可取，應予非難，惟被告事後坦承
    犯行，態度尚佳，然未能與告訴人達成和解或取得寬恕，兼
    衡被告個人戶籍資料查詢結果註記國中畢業之教育程度、生
    活狀況、素行、犯罪動機、目的、手段、告訴人傷勢、本案
    衝突發生原因與經過等一切情狀，量處有期徒刑4月，並論
    知易科罰金之折算標準，認事用法，核無不合，量刑有據妥
    適，被告上訴意旨，徒以保護家人而觸法，冀免除刑責，為
    無理由，應予駁回。姑念被告並無前科，素行良好，犯後始
    終坦承犯行，而其為本件犯行乃因其女遭告訴人毆打後始起
    意傷害此有台北市立聯合醫院受理家庭暴力驗傷診斷書，曾
    ○○受傷相片8幀（本院卷第13至15、27至30頁）在卷可考，
    檢察官亦於本院審理中表示同情被告處境，同意予以被告緩
    刑之宣告，此亦有本院審判筆錄在卷佐證（本院卷第56、57
    頁），被告經此次偵審科刑教訓，當知所警惕，殊無再犯之
    虞，爰宣告緩刑2年，以啓自新，併依家庭暴力防治法第38
    條第1項規定，諭知被告於緩刑期內付保護管束。
據上論斷，應依刑事訴訟法第368條，刑法第74條第1項第1款，
家庭暴力防治法第38條第1項，判決如主文。
本案經檢察官邱稚宸提起公訴，檢察官何明楨到庭執行職務。
中　　華　　民　　國　　110 　年　　6 　　月　　3　　日
                  刑事第十九庭  審判長法　官  曾淑華
                                      法　官  王美玲
　                                    法　官  許文章
以上正本證明與原本無異。
如不服本判決，應於收受送達後20日內向本院提出上訴書狀，其
未敘述上訴之理由者並得於提起上訴後20日內向本院補提理由書
（均須按他造當事人之人數附繕本）「切勿逕送上級法院」。
                                      書記官  陳盈芝
中　　華　　民　　國　　110 　年　　6 　　月　　3 　　日